【裁判字號】    99,簡上,236
【裁判日期】    990817
【裁判案由】    毀損
【裁判全文】
臺灣臺南地方法院刑事判決             99年度簡上字第236號
上  訴  人  臺灣臺南地方法院檢察署檢察官
被      告  丙○○
上列上訴人因被告毀損案件，不服本院中華民國99年5月31日99
年度簡字第1260號第一審判決（聲請簡易判決處刑案號：99年度
偵字第4307號），提起上訴，被告於本院審理中就被訴事實為有
罪之陳述，本院管轄之第二審合議庭裁定進行簡式審判程序，判
決如下：
    主  文
上訴駁回。
    事實及理由
一、按本件被告丙○○所犯為死刑、無期徒刑、最輕本刑3年以
    上有期徒刑以外之罪，亦非屬高等法院管轄之第一審案件，
    其於本院審理中就被訴事實為有罪之陳述，經告知簡式審判
    程序之旨，並聽取檢察官及被告之意見後，本院合議庭依刑
    事訴訟法第364條、第273條之1第1項裁定進行簡式審判程序
    ，是本案之證據調查，依同法第273條之2規定，不受同法第
    159條第1項、第161條之2、第161條之3、第163條之1，及第
    164條至第170條所規定證據能力認定及調查方式之限制，合
    先敘明。
二、本案經本院審理結果，認第一審簡易判決對被告論以刑法第
    354條之毀損罪，並援引刑事訴訟法第449條第1項前段、第
    454條第2項，刑法第354條、第41條第1項前段，刑法施行法
    第1條之1等規定，及審酌被告之犯罪動機、犯行過程、犯罪
    手段、犯罪所生危害、前科素行、犯後態度等一切情狀，逕
    以簡易判決就被告所犯上開之罪量處拘役30日，並諭知易科
    罰金之折算標準，其認事用法並無違誤，量刑亦無不當，應
    予維持；其中除事實部分被告所駕車輛之車號應更正為「3S
    -2816號」，並補充「被告於本院審理中之自白」為證據外
    ，餘均引用第一審簡易判決記載之事實、證據及理由（如附
    件）。
三、檢察官據被害人之請求提起上訴，雖以：本件肇因於被告夫
    妻間對於宗教認知不同及其等雙方溝通不良所致，被害人誠
    屬無辜；又被告平日經營電子遊藝場業，遊走法律邊緣，素
    行不良，且至今未賠償被害人，犯後態度傲慢，毫無悔意，
    原審僅量處被告拘役30日，量刑顯然過輕為由，請求將原判
    決撤銷，更為適當之判決。惟關於刑之量定，係實體法上賦
    予法院得為自由裁量之事項，倘未有逾越法律所規定之範圍
    ，除顯有失出失入等科罰與罪責不相當之情形外，應予尊重
    ，不得任意加以指摘；而本件原審係在法定刑度內量刑，並
    無違法情事，檢察官上訴意旨復僅以告訴人乙○○誠屬無辜
    ，被告素行不良，且迄未與告訴人達成和解，毫無悔意為由
    ，即認原審量刑失當，尚難認已就原審量刑過輕之顯不相當
    之處為具體之指摘。又被告並無因違反電子遊戲場業管理條
    例等案件經移送之前案紀錄，有被告之臺灣高等法院被告前
    案紀錄表在卷可稽，是上訴意旨所稱「被告平日經營電子遊
    藝場業，遊走法律邊緣，素行不良」，亦尚乏證據可資佐證
    ，即難認原審之刑罰裁量有何失當之處；檢察官復未提出其
    他量刑可資審酌之新事證，揆諸上開說明，即難認原審之量
    刑確有輕縱之情事。況本件原審判決亦已審酌聲請簡易判決
    處刑意旨所述被告僅因不滿其太太黃淑美過於熱衷告訴人主
    持之道場活動，屢勸不聽後，欲找告訴人理論，因告訴人避
    不見面，即駕駛自小客車為本件毀損犯行之犯案動機，並審
    酌被告之犯罪手段、犯罪所生危害非重，兼衡被告之品性、
    智識程度、生活狀況，且迄未與告訴人達成和解賠償損害，
    及被告犯罪後坦承犯行之態度等事項，而為本件科刑之判斷
    基礎，均已就被告犯行之不法內涵相關之一切情狀，及上訴
    意旨所述之本案案發原因、被告尚未與告訴人和解之犯後態
    度等事項為謹慎之裁量，實無違法或顯然出入之情事，亦無
    何科罰與罪責不相當之瑕疵可指，是上訴意旨以原審量刑過
    輕指摘原判決不當，核無理由，應予駁回。
據上論斷，應依刑事訴訟法第455條之1第1項、第3項、第364條
、第273條之1、第373條、第368條，判決如主文。
本案經檢察官甲○○到庭執行職務
中    華    民    國    99    年     8    月    17    日
                  刑事第九庭  審判長  法  官   蔡奇秀
                                      法  官   林欣玲
                                      法  官   蔡盈貞
以上正本證明與原本無異。
不得上訴。
                                      書記官   陳玉芬
中    華    民    國    99    年     8    月    17    日

司法院資訊處製作；財團法人民間司法改革基金會備份。
